Inventaris van de verzameling atlassen, kaartboeken en facsimile-uitgaven, 1608-2012
Nationaal Archief, Den Haag
- Facsimilé-uitgaven, 2
  - Facsimilé-uitgaven van cartografische documenten, 2A
    - Europa, 2A5
      - Nederland(en), 2A5.3
        - Kartenaufnahme der Rheinlande durch Tranchot und v. Müffling 1803-1820: tot de schaal van 1:25.000 gereduceerde facsimilé's van in de periode 1803-1820 onder de verantwoordelijkheid van Jean Joseph Tranchot en Friedrich Carl Ferdinand Freiherr von Müffling vervaardigde topografische manusc
          - Blad 12 (St. Anthonis); opgenomen 1804-1805, gereduceerd 1819, 1971, 5
          - Blad 13 (Boxmeer); opgenomen 1804-1805, gereduceerd 1819, 1971, 6
          - Blad 14 (Weeze); opgenomen 1802-1804, gereduceerd 1819, 1971, 7
          - Blad 18 (Weverslo); gereduceerd 1819, 1969, 8
          - Blad 19 (Venraij); opgenomen 1805, gereduceerd 1816-1818, 1969, 9
          - Blad 20 (Meerlo); opgenomen 1802-1804, gereduceerd 1818-1819, 1970, 10
          - Blad 24 (Deurne), 1969, 11
          - Blad 25 (Horst); opgenomen 1805, gereduceerd 1816-1818, 1969, 12
          - Blad 26 (Velden), 1969, 13
          - Blad 31 (Meijel), 1969, 14
          - Blad 32 (Helden); opgenomen 1805, gereduceerd 1816-1818, 1968, 15
          - Blad 33 (Venlo), 1969, 16
          - Blad 38 (Heijthuizen), 1969, 17
          - Blad 39 (Swalmen), 1969, 18
          - Blad 40 (Brüggen); opgenomen 1807, gereduceerd 1818, 1969, 19
          - Blad 45 (Stevensweerd); opgenomen 1806, 1967, 20
          - Blad 46 (Roermond); opgenomen 1806, 1967, 21
          - Blad 47 (Herkenbosch); opgenomen 1806, 1969, 22
          - Compilatie van blad 53 (Neeroeteren) en blad 54 (Maaseik); opgenomen 1804-1805, gereduceerd 1817-1818, 1970, 23
          - Blad 55 (Waldfeucht); opgenomen 1804-1805, gereduceerd 1817-1818, 1970, 24
          - Blad 56 (Heinsberg); opgenomen 1806-1807, 1971, 25
          - Compilatie van blad 63 (Eisden) en blad 64 (Sittard); opgenomen 1804-1805, gereduceerd 1817-1818, 1970, 26
          - Blad 65 (Gangelt); opgenomen 1804-1805, gereduceerd 1817-1818, 1970, 27
          - Compilatie van blad 73 (Rekem) en deel van blad 74 (West Valkenburg); opgenomen 1805-1807, 1970, 28
          - Compilatie van deel van blad 74 (Ost Valkenburg) en blad 75 (Heerlen); opgenomen 1805-1807, 1967, 29
          - Blad 76 (Herzogenrath); opgenomen 1805, 1968, 30
          - Compilatie van blad 83 (Maastricht) en blad 84 (Margaten); opgenomen 1805-1806, 1968, 31
          - Blad 85 (Vaals); opgenomen 1805-1806, 32
        - Topografische en Militaire Kaart van het Koningrijk der Nederlanden (TMK), 1973; ---; Schaal 1:50.000
          Facsimilé-uitgave van de eerste druk ( 1850-1864 ) van de 62 bladen van de TMK, uitgegeven door de Topografische Dienst en Unieboek BV
          Voor de originelen: zie 4.TOPO rubriek 12
          - Deel I: titelblad, verklaring, bladwijzer en bladen 1 t/m 8, ---
            Zie open opstelling publieksruimte: GEO F160.1
          - Deel II: bladen 9 t/m 19, ---
            Zie open opstelling publieksruimte: GEO F160.2
          - Deel III: bladen 20 t/m 30, ---
            Zie open opstelling publieksruimte: GEO F160.3
          - Deel IV: bladen 31 t/m 41, ---
            Zie open opstelling publieksruimte: GEO F160.4
          - Deel V: bladen 42 t/m 51, ---
            Zie open opstelling publieksruimte: GEO F160.5
          - Deel VI: bladen 52 t/m 62, ---
            Zie open opstelling publieksruimte: GEO F160.6
        - Fotografische vergrotingen van de nettekeningen van de Topografische en Militaire Kaart van het Koningrijk der Nederlanden (TMK) ( 1850-1864 ), ca. 1985; ---; Schaal 1:25.000
          De nettekeningen 1:50.000 zijn vergroot naar 1:25.000
          Voor de originelen: zie 4.TOPO rubrieken 8 en 9
          - Deel 1: bladen 1 t/m 5, ---
            Zie open opstelling publieksruimte: S50.97
          - Deel 2: bladen 6 t/m 95, ---
            Zie open opstelling publieksruimte: S50.98
          - Deel 3: bladen 10 t/m 13, ---
            Zie open opstelling publieksruimte: S50.99
          - Deel 4: bladen 14 t/m 17, ---
            Zie open opstelling publieksruimte: S50.100
          - Deel 5: bladen 18 t/m 21, ---
            Zie open opstelling publieksruimte: S50.101
          - Deel 6: bladen 22 t/m 26, ---
            Zie open opstelling publieksruimte: S50.102
          - Deel 7: bladen 27 t/m 31, ---
            Zie open opstelling publieksruimte: S50.103
          - Deel 8: bladen 32 t/m 36, ---
            Zie open opstelling publieksruimte: S50.104
          - Deel 9: bladen 37 t/m 39, ---
            Zie open opstelling publieksruimte: S50.105
          - Deel 10: bladen 40 t/m 43, ---
            Zie open opstelling publieksruimte: S50.106
          - Deel 11: bladen 44 t/m 47, ---
            Zie open opstelling publieksruimte: S50.107
          - Deel 12: bladen 48 t/m 50, ---
            Zie open opstelling publieksruimte: S50.108
          - Deel 13: bladen 51 t/m 57, ---
            Zie open opstelling publieksruimte: S50.109
          - Deel 14: bladen 58 t/m 62, ---
            Zie open opstelling publieksruimte: S50.110
        - Jacob Aertsz. Colom's Kaart van Holland (en gedeelte van Utrecht), 1639, 1979; ---; AKF 134
          Facsimilé-uitgave Canaletto, Alphen a/d Rijn
          Zie open opstelling publieksruimte S50.125
        - Floris Balthasars - Kaarten van Delfland, 1611, 1972; ---; AKF 129
          Zie open opstelling publieksruimte S50.118
        - Joh. Lenpenius - Kaart van het Hoogheemraadschap van de Krimpenerwaard, 1683, 1980; ---; AKF 133
          Zie open opstelling publieksruimte S50.116
        - Floris Balthasars - Kaarten van Rijnland, 1615, 1972; ---; AKF 124
          Facsimilé-uitgave Canaletto Alphen a/d Rijn
          Zie open opstelling publieksruimte S50.122
        - M. Bolstra - Kaartboek van Rijnland, 1746, 1969; ---; AKF 125
          Zie open opstelling publieksruimte S50.123
          kaartboek
        - Floris Balthasars - Kaart van het Hoogheemraadschap van Schieland, 1611, 1972; ---; AKF 126
          Zie open opstelling publieksruimte S50.120